---
title: "Visualização em mapa dos Assaltos aos Serviços Postais do Leste da Região Metropolitana Fluminense"
author: 
- Jerônimo José da Silva Júnior
- Luciane Ferreira Alcoforado
- Luiz Fernando Coelho Passos
- Marlon Magalhães de Moraes
date: "`r format(Sys.Date(),'%d/%m/%Y')`"
output:
  prettydoc::html_pretty:
    theme: architect
    highlight: github
---

Este projeto teve início em 2016, fruto da parceria entre o Núcleo de Pesquisas, Informações e Políticas Públicas DATAUFF e o Núcleo de Operações da Delegacia de Polícia Federal em Niterói com o objetivo de desenvolver um modelo de banco de dados digital georreferenciado para os registros de ocorrência de crimes de subtração de encomendas postais e a partir destes dados produzir visualização em mapas. A visualização será implementada utilizando pacotes da linguagem R, específicos para esta finalidade. Possibilitando assim uma nova forma de análise e de interpretações da ocorrência de crimes sobre encomendas postais na poligonal de Niterói.

```{r echo=FALSE, message=FALSE, warning=FALSE}
library(data.table); library(tidyverse)
dados <- read.csv(file="...", encoding = "UTF-8")
```

```{r, eval=F}
#Banco de dados não disponível, pois os dados são confidenciais da Polícia Federal
dados <- read.csv(file="base_de_dados_em_sigilo")
```

```{r}
#Quais variáveis possuem dados em branco e quantas células em branco temos por variável:
sapply(dados, function(x) sum(is.na(x)))
```

* Registros distribuídos por ano:
```{r}
dAnos <- dados %>% count(ano) 
ano <- dAnos %>% pull(ano) %>% as.factor()
freq_ano <- dAnos %>% pull(n) #pull seleciona coluna e retorna como vetor

p1 <- ggplot(data.frame(ano,freq_ano), 
             aes(x=ano, y=freq_ano, fill=as.factor(freq_ano)))+
  geom_bar(stat="identity", width=0.5, position="dodge")+
  labs(x="Ano", y="Frequência", fill="Frequência por ano", 
       title="Número de Assaltos aos Correios por ano"); p1
```

* Registros distribuídos por dia da semana:
```{r}
dados_sem1 <- na.omit(dados %>% count(dia.semana))

dia <- c("Dom", "Seg", "Ter", "Qua", "Qui", "Sex", "Sab")
freq_dias <- dados_sem1 %>% pull(n)
data.frame(dia, freq_dias, perc=round(100*freq_dias/sum(freq_dias),1))

p2 <- ggplot(data.frame(dia, freq_dias), 
             aes(x=fct_reorder(dia, freq_dias), y=freq_dias, fill=as.factor(freq_dias)))+
  geom_bar(stat="identity", width=0.5, position="dodge")+
  labs(x="Dia da semana", y="Frequência", fill="Frequência por dia", 
       title="Número de Assaltos aos Correios"); p2

#Omitindo os dados faltantes
ind <- is.na(dados$dia.semana)
dados1 <- dados[ind==FALSE,]

#criando correspondência entre dia da semana e o nome dos dias:
sem <- 1:7
nome.sem <- c("1.Domingo", "2.Segunda", "3.Terça", "4.Quarta", "5.Quinta", "6.Sexta", "7.Sábado")
names(sem) <- nome.sem
sem
dia.sem.name <- names(sem)[dados1$dia.semana]

p3 <- ggplot(dados1, aes(x=as.factor(ano), fill=dia.sem.name))+
  geom_bar(stat="count", width=0.5,position="dodge")+
  labs(x="Anos", y= "frequencia", fill="Dias da semana", 
       title="Número de Assaltos aos Correios"); p3
```

* Agora vamos utilizar o pacote data.table que foi concebido para facilitar a tabulação dos dados. Neste pacote podemos acessar rapidamente um subconjunto de dados, agrupá-los, atualizá-los e produzir tabelas.
```{r}
dt=data.table(dados)

#Número de linhas
dt[,.N]
#Variáveis do banco de dados
names(dt)
#Quantos níveis distintos em cada variável:
sapply(dt, function(x) length(unique(x)))
#Quantos assaltos por município?
dt[,.N,by=Mun][order(-N)]
#Os seis bairros com maior ocorrência de assalto
head(dt[,.N,by=Bairro][order(-N)])
#Simulando as ocorrências de um universo de 1000 assaltos por amostragem sobre os seis bairros com maior ocorrência de assalto
head(dt[sample(1:.N,1000, replace=T), .(mean=mean(.N)), by=Bairro][order(-mean)])
#Contagem de assaltos por mês
na.omit(dt[,.N,by=substr(mês,1,12)][order(-N)])
#Contagem de assaltos por dia da semana
na.omit(dt[,.N,by=substr(dia.semana,1,7)][order(-N)])
```

* Registros distribuídos por bairro:
```{r}
#Quantos bairros distintos?
dt %>% select(Bairro) %>% distinct() %>% nrow()

#Quantas ocorrencias em cada Bairro?
#modo1
dt %>% group_by(Bairro) %>% summarize(ocorrencia=n()) %>% arrange(desc(ocorrencia))
#modo2
dt %>% count(Bairro,sort=TRUE)
```

##Leaflet
O **Leaflet** é a principal biblioteca JavaScript de código aberto para mapas interativos compatíveis com dispositivos móveis, funciona de maneira eficiente em todas as principais plataformas móveis e de desktop.

```{r}
getColor <- function(dados) { #entrar com os dados para utilizar a coluna ano (dados$ano) no sapply
  sapply(dados$ano, function(ano) { 
  if(ano == 2013) {
    "blue"
  } else if(ano == 2014) {
    "green"
  } else if(ano == 2015) {
    "orange"
  } else {
    "red"
  }})
}

icons <- awesomeIcons(
  icon = 'ios-close',
  iconColor = 'black',
  library = 'ion',
  markerColor = getColor(dados)
)

leaflet(dados) %>% addTiles() %>%
  addAwesomeMarkers(dados$Longitude/10^6, dados$Latitude/10^6, 
                    icon=icons, label=~as.character(ano))
```